臺灣臺北地方法院刑事判決　　　　　　　95年度易字第1710號
公　訴　人　臺灣臺北地方法院檢察署檢察官
被　　　告　乙○○
上列被告因竊盜案件，經檢察官提起公訴（95年度偵緝字第1370
號），因被告於準備程序中就犯罪事實為有罪之陳述，經本院合
議庭裁定由受命法官獨任進行簡式審判程序審理，本院判決如下
：
    主  文
乙○○竊盜，累犯，處有期徒刑肆月，如易科罰金，以銀元參佰
元即新臺幣玖佰元折算壹日。
    事  實
一、乙○○前因違反肅清煙毒條例案件，經本院於民國82年11月
    30日以82年度訴字第3131號判決有期徒刑3年4月確定，於82
    年12月21日入監執行，於85年3月1日假釋出監；復於假釋期
    間，猶因再犯肅清煙毒條例案件，經臺灣高等法院於86年5
    月13日以86年度上訴字第992號判決有期徒刑3年10月確定；
    又因違反麻醉藥品管理條例及槍砲彈藥刀械管制條例等案件
    ，經本院於86年6 月23日以85年度重訴字第60號判決有期徒
    刑5月、8月，應執行有期徒刑1 年確定。嗣其上開假釋經撤
    銷，於86年6 月23日再度入監執行殘刑1年5月19日，並接續
    執行上開二案徒刑，俟90年6 月15日始經二度假釋出監。又
    因施用毒品致遭撤銷假釋，於91年10月19日三度入監，執行
    殘刑1年11月26日，俟93年10月4日始縮刑期滿執行完畢。詎
    乙○○仍不知悔改，竟意圖為自己不法之所有，於95年1 月
    15日下午7 時45分在臺北市萬華區○○○路36號1樓第9室「
    藝術行動空間通訊行」，假藉販售中古手機為由，與通訊行
    負責人甲○○搭訕，嗣甲○○暫時離開櫃檯之際，徒手竊取
    置於櫃檯內所擺放之現金新台幣（下同）5 萬元得手，並迅
    速逃離現場。後經臺北市政府警察局萬華分局員警現場採集
    指紋鑑定比對，並調取犯案現場監視錄影帶供甲○○指認，
    始查悉上情。
二、案經臺北市政府警察局萬華分局報告臺灣臺北地方法院檢察
    署檢察官偵查起訴。
    理  由
一、程序事項：按「被告以外之人於審判外之言詞或書面陳述，
    除法律有規定者外，不得作為證據」之規定，於法院以簡式
    審判程序處刑者，不適用之，刑事訴訟法第159條第2項前段
    定有明文，即屬不受傳聞證據法則拘束之例外性規定。準此
    ，本件相關證人於審判外之言詞或書面陳述，倘查無不得作
    為本案審判依據之其他情事，復業經本院踐行證據調查之合
    法程序，即便係屬審判外之陳述，自可據為本件審判之證據
    ，合先指明。
二、事實認定：上揭事實，業據被告乙○○於本院審理時坦承不
    諱，核與證人即告訴人甲○○、證人即現場目擊者丙○○分
    別於警詢、偵訊時證述之情節相符，並有被告遺留在現場之
    中古手機1支及攝影機翻拍照片1張扣案可證，而經警採集遺
    留在現場之指紋送驗結果，復與被告存檔之指紋相符，亦有
    內政部警政署刑事警察局95年2月8日刑紋字第0950013724號
    鑑驗書附卷可佐。綜此，由前揭證人證詞及證物等補強證據
    ，足見被告之自白核與事實相符。是本件事證明確，被告犯
    行堪以認定，應予依法論科。
三、新、舊法比較：查被告行為後，刑法業經立法院通過修正，
    於94年2月2日經總統公布修正，並自95年7月1日生效。按行
    為後法律有變更者，適用行為時之法律，但行為後之法律有
    利於行為人者，適用最有利於行為人之法律，現行刑法第2
    條第1項定有明文。此條規定乃與刑法第1條罪刑法定主義契
    合，而貫徹法律禁止溯及既往原則，係規範行為後法律變更
    所生新舊法律比較適用之準據法，是刑法第2 條本身雖經修
    正，但刑法第2 條既屬適用法律之準據法，本身尚無比較新
    舊法之問題，應一律適用裁判時之現行刑法第2 條規定以決
    定適用之刑罰法律，先予辨明。又以本次刑法修正之比較新
    舊法，應就罪刑有關之共犯、未遂犯、想像競合犯、牽連犯
    、連續犯、結合犯，以及累犯加重、自首減輕暨其他法定加
    減原因（如身分加減）與加減例等一切情形，綜其全部罪刑
    之結果而為比較（最高法院95年5月23日95年度第8次刑庭會
    議決議可資參照）。經查：刑法第320條第1項普通竊盜罪，
    法定刑得科或併科銀元500 元以下罰金，據修正後刑法施行
    法增訂第1條之1：「中華民國九十四年一月七日刑法修正施
    行後，刑法分則編所定罰金之貨幣單位為新臺幣。九十四年
    一月七日刑法修正時，刑法分則編未修正之條文定有罰金者
    ，自九十四年一月七日刑法修正施行後，就其所定數額提高
    為三十倍。但七十二年六月二十六日至九十四年一月七日新
    增或修正之條文，就其所定數額提高為三倍」及刑法第33條
    第5 款修正為：「主刑之種類如下：... 五、罰金：新臺幣
    一千元以上，以百元計算之」等規定，依修正後之法律，刑
    法第320條第1項普通竊盜罪所得科處之罰金刑最高為新臺幣
    一萬五千元、最低為新臺幣一千元。惟依被告行為時之刑罰
    法律，即罰金罰鍰提高標準條例第1 條前段規定之提高倍數
    十倍及刑法第33條第5 款規定之罰金最低額一元計算，該罪
    之罰金刑最高為銀元五千元，最低額為銀元十元，換算為新
    臺幣，最高額雖與新法同為新臺幣一萬五千元，然最低額僅
    為新臺幣三十元。因此，比較上述修正前、後之刑罰法律，
    自以被告修正施行前即行為時關於科處罰金刑之法律較有利
    於被告。
四、核被告所為，係犯刑法第320條第1項之普通竊盜罪。被告前
    有事實欄所載之前科，此有臺灣高等法院被告全國前案紀錄
    表1份在卷供參，被告於5年內故意再犯本件有期徒刑以上之
    罪，為累犯，雖刑法第47條業已修正，惟被告係故意為本件
    竊盜犯行，依最高法院95年度第21次刑事庭會議決議所揭諸
    ：「新舊法處罰之輕重相同，即無比較適用之問題，... 應
    依一般法律適用原則，適用裁判時法」之意旨，應依現行刑
    法第47條第1 項規定，加重其刑。爰審酌：(一)被告係國中肄
    業之學歷，以從事餐飲為業，智識程度非高；(二)被告前有多
    次前科，素行非佳，生活狀況亦非良好；(三)被告因自身經濟
    困窘，即公然徒手竊取被害人所有現金之犯罪動機與手段；
    (四)被告所竊物品為現金，金額達五萬餘元，所為對被害人造
    成相當程度之危害；(五)被告犯後尚能坦承犯行，非無悔意之
    態度等一切情狀，量處如主文所示之刑。又被告行為時之易
    科罰金折算標準，修正前罰金罰鍰提高標準條例第2 條前段
    （現已刪除）規定，就其原定數額提高為一百倍折算一日，
    則被告行為時之易科罰金折算標準，應以銀元三百元折算一
    日，經折算為新臺幣後，應以新臺幣九百元折算為1 日。惟
    95年7月1日修正施行之刑法第41條第1 項前段則規定：「犯
    最重本刑為五年以下有期徒刑以下之刑之罪，而受六個月以
    下有期徒刑或拘役之宣告者，得以新臺幣一千元、二千元或
    三千元折算一日，易科罰金」，茲比較修正前後之易科罰金
    折算標準，以95年7月1日修正公布施行前之規定，較有利於
    被告，爰依修正前刑法第41條第1 項前段規定，就本院所量
    處被告之刑，定其易科罰金之折算標準。
據上論斷，應依刑事訴訟法第273條之1第1項、第299條第1 項前
段，刑法第2條第1項前段、第320條第1項、第47條第1 項，修正
前刑法第41條第1 項前段，刑法施行法第1條之1，修正前罰金罰
鍰提高標準條例第2 條，現行法規所定貨幣單位折算新臺幣條例
第2條，判決如主文。
本案經檢察官於知慶到庭執行職務。
中　　華　　民　　國　　96　　年　　1 　　月　　29　　日
　　　　　　　　　      刑事第六庭    法　官　林孟皇
本正本證明與原本無異。
如不服本判決，應於判決送達後10日內向本院提出上訴狀（應抄
附繕本）。告訴人或被害人如對於本判決不服者，應具備理由請
求檢察官上訴，其上訴期間之計算係以檢察官收受判決正本之日
期為準。
中　　華　　民　　國　　96　　年　　1 　　月　　29　　日
      　　　　　　　　　　　　　　　　書記官　宋德華
附錄本案論罪科刑法條全文：
中華民國刑法第320條（普通竊盜罪、竊佔罪）
意圖為自己或第三人不法之所有，而竊取他人之動產者，為竊盜
罪，處五年以下有期徒刑、拘役或五百元以下罰金。
意圖為自己或第三人不法之利益，而竊佔他人之不動產者，依前
項之規定處斷。
前二項之未遂犯罰之。
